臺灣臺中地方法院刑事判決　　　　　　　　　　　　九十三年度交聲字第六八號
　　原處分機關　交通部公路總局台中區監理所
　　異議人即
　　受處分人　　甲○○
右列受處分人因違反道路交通管理處罰條例案件，對於交通部公路總局台中區監理所
九十三年八月十八日所為之裁決（中監違字第裁６０─ＧＣ0000000號裁決書
），聲明異議，本院裁定如左：
    主  文
異議駁回。
    理  由
一、原處分機關略以：本案係台中市警察局第四分局舉發受處分人甲○○駕駛車號Ｓ
    ２─１２９１號自小客車於九十三年六月十五日十一時三十分許，行經文心南路
    與文心南五路口處，因「轉彎車不讓直行車先行，肇事致劉文倩輕傷」違規，受
    處分人於應到案日期前到案，復經原舉發機關函覆違規屬實，本所遂於九十三年
    八月十八日以中監違字第裁６０─ＧＣ0000000號裁決書，裁處罰鍰新台
    幣九百元整，並吊扣駕駛執照三個月，逾期則依裁決書處罰主文規定裁處，於法
    並無不合等語。
二、本件異議人即受處分人則以：本人於九十三年六月十五日駕駛車號車號Ｓ２─１
    ２９１號自用小客車於上午十一時三十分行經台中市○○○路要右轉文心南五路
    口時以車速每小時二十公里的速度轉入，依照行車規定打右轉方向燈並看後照鏡
    有無來車，確定無車時才右轉，車身已轉過三分之二，被後方直行機車劉文倩，
    騎車牌ＳＴ８─４９０號輕型機車以車速約五、六十公里速度撞至我車之右後車
    門部份，並非本人不讓直行車先行，爰聲明異議云云。
三、按汽車駕駛人轉彎時，有轉彎車不讓直行車先行者，處新台幣六百元以上一千八
    百元以下罰鍰；汽車駕駛人，駕駛汽車違反道路交通規則，因而肇事致人受傷者
    ，吊扣駕駛執照三個月至六個月，並記違規點數一點。道路交通管理處罰條例第
    四十八條第一項第六款、第六十一條第三項及第六十三條分別定有明文。經查：
    本件受處分人甲○○於九十三年六月十五日十一時三十分，駕駛車號Ｓ２─１２
    ９１號自小客車，行經文心南路與文心南五路口處，因「轉彎車不讓直行車先行
    ，肇事致劉文倩輕傷」違規，為台中市警察局第四分局掣開中市警交字第ＧＣ0
    000000號舉發通知單舉發等情，有前揭舉發通知單、裁決書、照片四幀、
    交通事故現場圖、調查表及筆錄等在卷可稽。雖異議人辯稱：已依照行車規定打
    方向燈並看後照鏡確定無車時才右轉云云，惟依車號ＳＴ８─４９０號輕型機車
    騎士劉文倩筆錄所述「（問：發現危險時距離對方多遠？採取何種反應措施？）
    答：見到就撞到」等語，及現場照片日間光線充足、無遮蔽視線之障礙物等，顯
    見劉文倩所騎乘之ＳＴ８─４９０號輕型機車，當時已行駛於機慢車道上，緊接
    在異議人車輛之右後，異議人若真有確定其右後側無來車，不可能在剎那間即發
    生碰撞，是異議人於前揭時、地之違規事實，可以認定。從而，受處分人既有前
    揭違規行為，原處分機關據以援引上開規定，裁處受處分人罰鍰新台幣九百元並
    吊扣駕駛執照三個月，逾期則依裁決書處罰主文規定裁處，並無不當。本件異議
    為無理由，應予駁回。
四、據上論斷，應依道路交通管理處罰條例第八十七條第二項、道路交通案件處理辦
    法第十九條，裁定如主文。
中      華      民      國    九十三    年     十       月   十四       日
                                        臺灣臺中地方法院交通法庭
                                            法  官  王  靜  秋
右正本證明與原本無異。
如不服本裁定應於送達後五日內向本院提出抗告狀。
                                            書記官
中      華      民      國    九十三    年    十       月     十四     日
